臺灣桃園地方法院刑事判決
111年度智簡上字第1號
上  訴  人  唐霈瑄


上訴人即被告因違反商標法案件，不服本院中華民國110年11月9
日110年度壢智簡字第24號第一審刑事簡易判決（聲請簡易判決
處刑案號：110年度偵字第28155號），提起上訴，本院管轄第二
審之合議庭判決如下：
    主  文
一、上訴駁回。
二、甲○○緩刑貳年。
    事實及理由
一、本院審理結果，認原審判決認定被告甲○○犯商標法第97條之
    透過網路方式非法販賣侵害商標權之商品罪，且以行為人之
    責任為基礎，審酌被告犯後態度、教育程度、職業、家庭生
    活經濟狀況、犯罪動機、目的、手段、查獲侵害商標權商品
    之數量、價值、被害人所受損害等一切情狀，量處有期徒刑
    2 月並諭知易科罰金標準、宣告追徵及沒收，經核均無違誤
    ，應予維持，並引用原審刑事簡易判決書（如附件，包括該
    判決書所引用之檢察官聲請簡易判決處刑書）。
二、被告上訴意旨略以：之前不知道這樣是違法的，為認罪答辯
    ，希望請求緩刑等語。
三、按除有正當理由而無法避免者外，不得因不知法律而免除刑
    事責任。但按其情節，得減輕其刑（刑法第16條）。又按刑
    法構成要件可區分為描述性構成要件及規範性構成要件，前
    者僅單純描述，無須價值判斷，如刑法第354 條毀損罪之「
    物」；後者則須憑藉法律、文化或社會評價予以補充，如同
    法第235條第1項散布、販賣猥褻物品罪之「猥褻」。對於規
    範性構成要件有所誤認，究應評價為構成要件錯誤或禁止錯
    誤（或稱違法性錯誤），應分別情形而定。倘行為人對於構
    成要件之具體事實有所誤認，且一般人亦認為該錯誤可以理
    解，係屬阻卻故意之構成要件錯誤；如對於具體事實之認識
    無誤，但對於該具體事實在法律上之整體評價有所誤解，則
    屬禁止錯誤，不影響構成要件故意，但視可否避免分別阻卻
    或減輕罪責（最高法院109年度台上字第4086號判決參照）
    。經查：
  ㈠被告警詢中對於其販售相關仿冒商品之過程，均能清楚陳述
    （偵卷17-23頁），足見被告對於事實之認知，並無錯誤，
    並不影響其構成要件故意。
  ㈡又被告於偵查及本院審理中，分別自承本件相關仿冒商品來
    源為中國（大陸）淘寶，也聽過Hello Kitty及佩佩豬之商
    標商品，賣家亦無提供原廠證明等語（偵卷165頁、本院簡
    上卷125頁）。參以仿冒商品違反商標法案件已在國內存在
    長達數十年，除經立法禁止之外，相關違法案件也屢經大眾
    媒體廣為報導，則以客觀合理第三人之角度觀察，本案相關
    仿冒商品係自中國（大陸）淘寶進貨、亦無任何防免偽冒的
    證明，也不是稀罕而難以得知的種類，核其情節難以據為有
    利之認定，無從認被告有正當理由而無法避免違法。是被告
    前揭辯詞，不符前述禁止錯誤之規定，亦不影響原審認事用
    法及量刑基礎。
四、宣告緩刑：
　　經查，被告無其他前案紀錄（卷附臺灣高等法院被告前案紀
    錄表參照），且上訴後仍為認罪答辯，並經告訴人艾須特貝
    克戴維斯有限公司、一號娛樂英國有限公司及被害人日商三
    麗鷗股份有限公司分別陳報本案達成和解，同意被告緩刑（
    簡上卷51-53、81頁）。本院認被告經過本案刑事訴訟程序
    的進行，應得以促進其注意、謹慎，是本件所宣告之刑，以
    暫不執行為適當，爰依刑法第74條第1 項第1 款之規定，併
    予宣告緩刑2 年，以勵自新。 
據上論斷，依刑事訴訟法第455 條之1 第1 項、第3 項、第368 
條、第373 條，刑法第74條第1 項第1 款，判決如主文。
本案經檢察官吳宜展聲請簡易判決處刑，檢察官朱秀晴到庭執行
職務。
中    華    民    國   111    年    11    月    29    日
                  刑事第三庭  審判長法  官　謝順輝
                                    法  官　古御詩
                                    法  官  施育傑
以上正本證明與原本無異。
不得上訴。
      　　　　　　　　　　　　　　　書記官　王震惟
中　　華　　民　　國　　111 　年　　11　　月　　30　　日
附件
臺灣桃園地方法院刑事簡易判決
                                   110年度壢智簡字第24號
聲　請　人　臺灣桃園地方檢察署檢察官 
被　　　告　甲○○　女　民國00年00月00日生
                    身分證統一編號：Z000000000號
                    住桃園市○鎮區○○路0段000○00號
上列被告因違反商標法案件，經檢察官聲請以簡易判決處刑（11
0年度偵字第28155號），本院判決如下：
    主      文
甲○○犯商標法第97條之透過網路方式非法販賣侵害商標權之商品
罪，處有期徒刑2 月，如易科罰金，以新臺幣1 仟元折算1 日。
未扣案之犯罪所得新臺幣4 仟元，追徵其價額。
扣案如附表所示之物均沒收。
    事實及理由
一、本件犯罪事實及證據，除犯罪事實欄一第1 行所稱之「附表
    」應更正為本判決之附表外，其餘均引用檢察官聲請簡易判
    決處刑書（如附件）之記載。
二、核被告甲○○所為係犯商標法第97條之透過網路方式非法販賣
    侵害商標權之商品罪。被告意圖販賣而持有、公開陳列侵害
    商標權商品之低度行為，為其販賣之高度行為所吸收，不另
    論罪。被告自民國107 年1 月起至為警查獲之110 年1 月21
    日止，多次透過網路方式販賣侵害商標權商品之行為，顯係
    出於單一犯意，在客觀上為延續實行之行為，依一般社會健
    全觀念，難以強行分開，應將之視為一個行為之接續施行，
    合為包括之一行為予以評價為宜，而論以接續犯。又被告以
    一販賣行為，同時侵害數個商標權人之商標權，為同種想像
    競合犯，依刑法第55條之規定，應從一情節較重之透過網路
    方式非法販賣侵害商標權之商品罪處斷。
三、爰以行為人之責任為基礎，審酌被告明知商標有辨識商品來
    源功用，權利人須經過相當時間並投入大量資金於商品行銷
    及品質改良，始使該商標具有代表一定品質效果，被告販賣
    如附表所示侵害商標權商品以牟利之行為，對商標專用權人
    潛在市場利益造成侵害非小，有礙公平交易秩序，並破壞我
    國致力於智慧權保護之國際聲譽，行為實屬不該；且迄今未
    能與被害人達成調解或賠償之犯後態度。併參酌其自述專科
    畢業之教育程度、現為工務助理、家庭生活經濟狀況小康（
    見偵卷第15頁），暨其犯罪動機、目的、手段、查獲侵害商
    標權商品之數量、價值、被害人所受損害等一切情狀，量處
    如主文所示之刑，並諭知易科罰金之折算標準。
四、沒收部分：
  ㈠扣案如附表所示之物，均係未經商標權人授權使用之仿冒商
    品，有鑑定報告書及經濟部智慧財產局商標資料檢索服務查
    詢結果等附卷可參，為被告違反商標法侵害商標權之物品，
    應依商標法第98條之規定，不問屬犯人與否，宣告沒收之。
  ㈡按犯罪所得，屬於犯罪行為人者，沒收之；於全部或一部不
    能沒收或不宜執行沒收時，追徵其價額，刑法第38條之1 第
    1 項前段、第3 項定有明文。查聲請意旨認被告有犯罪所得
    新臺幣（下同）5,000 元，惟被告於檢察官偵訊時係稱因販
    賣仿冒商標商品之犯罪所得「不到」新臺幣（下同）5,000
    元（見偵卷第165 頁）。衡諸一般國人日常對話語境，所謂
    「不到5,000 元」應係指超過4,000 元而未達5,000 之意，
    爰依有疑利歸被告之法理，應認被告犯罪所得僅有4,000 元
    ，此部分犯罪所得未據扣案，且被告收受後衡情已與其原有
    財產混同，爰依上開規定，逕追徵其價額。
五、不另為無罪部分聲請意旨雖以被告於警詢及偵訊中之自白及
    扣押物品目錄表，認被告尚有透過網路方式販賣仿冒「佩佩
    豬」文字及圖樣之餐巾紙布37片（見聲請書附表編號2 「查
    獲仿冒品數量」欄）之犯行，惟本院遍查全卷並無該餐巾紙
    確係仿冒商標商品之證據，且觀商標權人提出之刑事告訴狀
    中記載「本案經警方緝獲…之行動電話配件、餐巾紙及臂章
    乙批商品。茲經告訴人…所為商標鑑定結果，確定其中被告
    所販賣之手機架計6 件、臂章計156 件（含警方採證取得計
    1件），共計162件商品係屬仿冒…商品無訛」等語（見偵卷
    第93頁），顯見商標鑑定結果並未認為送鑑之餐巾係屬仿冒
    商標商品，就此部分自不能認為被告構成犯罪。此部分原應
    為無罪之諭知，惟此部分如構成犯罪，與上開經本院認定有
    罪部分，具有一罪關係，爰不另為無罪之諭知。
六、據上論斷，應依刑事訴訟法第449 條第1 項前段、第3 項、
    第450 條第1 項、第454 條第2 項，商標法第97條、第98條
    ，刑法第11條、第55條前段、第41條第1 項前段、第38條之
    1 第1 項前段、第3 項，刑法施行法第1 條之1 第1 項，逕
    以簡易判決處刑如主文。
七、如不服本判決，得於判決書送達之翌日起20日內，以書狀敘
    述理由，向本庭提出上訴。本案經檢察官吳宜展聲請以簡易
    判決處刑。
中　　華　　民　　國　　110 　年　　11　　月　　9 　　日
　　              刑事第一庭  法　官　楊奕泠
以上正本證明與原本無異。
如不服本判決，應於判決送達後20日內向本院提出上訴狀（應附繕本）。                      書記官　林希潔
中　　華　　民　　國　　110 　年　　11　　月　　9 　　日
附表
編號 商標權人 註冊審定號 仿冒商標商品 數量 1 日商三麗鷗股份有限公司 00000000 刺繡貼布 120個 2   樹脂貼片 10片 3   名片夾 3個 4   線保護套 39個 5  00000000 包裝袋 4個 6   杯墊 8個 7   刺繡貼布 60片 8   線保護套 53個 9   布偶 11個 10   名片夾 3個 11   桌布 3張 12   樹脂貼 24片 13  00000000 刺繡貼布 10片 14  00000000 刺繡貼布 826片 15   線保護套 160個 16   吊飾 15個 17   杯墊 10個 18   包裝袋 9個 19   樹脂貼片 21個 20   鉛筆盒 7個 21   提袋 2個 22   背包 2個 23   名片夾 1個 24   塑膠手提袋 49個 25 艾須特貝克戴維斯有限公司及一號娛樂英國有限公司 00000000 手機架 6個 26   臂章 156個 
附錄論罪科刑法條：
商標法第97條明知他人所為之前二條商品而販賣，或意圖販賣而
持有、陳列、輸出或輸入者，處一年以下有期徒刑、拘役或科或
併科新臺幣五萬元以下罰金；透過電子媒體或網路方式為之者，
亦同。
附件：
臺灣桃園地方法院檢察署檢察官110 年度偵字第28155 號聲請簡
易判決處刑書。
臺灣桃園地方檢察署檢察官聲請簡易判決處刑書
                                    110年度偵字第28155號
    被　　　告　甲○○　女　40歲（民國00年00月00日生）
　　                    住桃園市○鎮區○○路0段000○00號
　　                    國民身分證統一編號：Z000000000號
上列被告因違反商標法案件，業經偵查終結，認為宜聲請以簡易
判決處刑，茲將犯罪事實及證據並所犯法條分敘如下：
　　犯罪事實
一、甲○○明知如附表所示之商標名稱及其圖樣，分別係如附表所
    示之公司所有，均已向經濟部智慧財產局申請商標權利，商
    標註冊/審定號均如附表所示，分別指定使用於如附表所示
    之商品，現均於商標權利期間內，未經商標權利人授權或同
    意，不得販賣或意圖販賣而陳列、持有上開商標圖樣之商品
    。且明知其自大陸地區購物網站購得如附表所示之物，均係
    未得前開商標權人同意，於同一商品使用相同於該註冊商標
    圖樣之仿冒商品，猶基於販賣仿冒商品之接續犯意，自民國
     107 年 1 月起至 110 年 1 月 21 日止，在其桃園市○鎮
    區○○路 0 段 000 ○ 00 號住處，以電腦連接網際網路，登
    入「蝦皮拍賣」，以申請之帳號「1980dodo」號，在上開網
    站販賣仿冒上述商標之商品之訊息，嗣經警方執行網路巡邏
    時發覺，喬裝買家下標購買仿冒「KITTY 刺繡貼布」及「佩
    佩豬刺繡貼布」商標商品各1 件，並於110 年1 月21日持臺
    灣桃園地方法院110 年度聲搜字第000096號搜索票，至其前
    開住處執行巡邏，並送請商標權人鑑定後，始悉上情。
二、案經英商艾須特貝克戴維斯有限公司及一號娛樂英國有限公
    司訴由內政部警政署保安警察第二總隊移送偵辦。
    證據並所犯法條
一、上揭犯罪事實，業據被告甲○○於警詢及偵訊中坦承不諱，復
    有日商三麗鷗股份有限公司委任萬國法律事務所鑑定證明書
    、英商艾須特貝克戴維斯有限公司及一號娛樂英國有限公司
    委任貞觀法律事務所鑑定報告書、經濟部智慧財產局商標單
    筆詳細報表、扣案之附表所示仿冒商品、搜索扣押筆錄、扣
    押物品目錄表、現場照片及偵查報告書在卷可稽，足認被告
    之自白與事實相符，其犯嫌應堪認定。
二、核被告所為，係犯商標法第 97 條後段之透過網路方式販賣
    仿冒商標商品罪嫌。被告以一行為侵害數商標權人之數個商
    標權，為想像競合犯，請依刑法第 55 條，從一重處斷。至
    扣案如附表所示之仿冒商標商品，屬仿冒上開商標之物，不
    問屬於行為人與否，請依商標法第 98 條之規定，宣告沒收
    。未扣案之新臺幣 5,000 元，為被告自承販售仿冒商品之
    所得，屬犯罪所得，請依刑法第 38 條之 1 第 1 項規定，
    宣告沒收。
三、依刑事訴訟法第451條第1項聲請逕以簡易判決處刑。
　　此　　致
臺灣桃園地方法院
中　　華　　民　　國　　110 　年　　9 　　月　　10　　日
                              檢　察　官　吳宜展
本件證明與原本無異
中　　華　　民　　國　　110 　年　　10　　月　　15　　日
                              書  記  官  李昕潔
附記事項：
本件係依刑事訴訟法簡易程序辦理，法院簡易庭得不傳喚被告、
輔佐人、告訴人、告發人等出庭即以簡易判決處刑；被告、被害
人、告訴人等對告訴乃論案件如已達成民事和解而要撤回告訴或
對非告訴乃論案件認有受傳喚到庭陳述意見之必要時，請即另以
書狀向簡易法庭陳述或請求傳訊。
所犯法條：
商標法第97條
（罰則）
明知他人所為之前二條商品而販賣，或意圖販賣而持有、陳列、
輸出或輸入者，處 1 年以下有期徒刑、拘役或科或併科新臺幣5
 萬元以下罰金；透過電子媒體或網路方式為之者，亦同。
附表：
編號 商標權人 商標文字/圖樣 註冊審定號 指定使用之商品 查獲仿冒 品數量 1 日商三麗鷗股份有 限公司 「雙子星」文字及 圖樣 00000000 裝飾用貼布、手機吊飾、手機裝飾品、名片皮夾 刺繡貼布120個、數脂貼片10個、名片3個、保護套39 個   「美樂蒂」文字及 圖樣 00000000 塑膠袋、桌上事務墊、名片皮夾、布匹、裝飾用貼布、手機吊飾、手機裝飾品、玩偶 包裝袋 4包、杯墊8個、刺繡貼布60個、保護53個、布偶11個、名片夾 3 個、桌布 3個、樹脂貼 24 個   「庫洛米」文字及 圖樣 00000000 裝飾用貼布 刺繡貼布10片   「 HELLO KITTY」 文字及圖樣 00000000 塑膠袋、鉛筆盒、桌上事務墊、書包、購物袋、名片皮夾、運動用手提袋、裝飾用貼布、手機吊飾、手機裝飾品 刺繡貼布826片、保護套160個、吊飾15個、杯墊10 個、包裝袋 9袋、樹脂貼片 21個、鉛筆盒7 個、提袋 2個、背包2 個、名片夾 1個 2 艾須特貝克戴維斯有限公司及一號娛樂英國有限公司 「佩佩豬」文字及 圖樣 00000000 手機架、臂章 手機背架6 個、餐巾紙布37 片、刺繡貼布156 個